【裁判字號】    97,裁,2307
【裁判日期】    970422
【裁判案由】    遺產稅
【裁判全文】
最  高  行  政  法  院  裁  定
                                     97年度裁字第02307號
上  訴  人  甲○○
            乙○○
            丙○○
            丁○○
            戊○○
            己○○
            庚○○
            辛○○
            壬○○
            癸○○
            子○○
            丑○○
被 上訴 人  財政部臺灣省北區國稅局
代  表  人  陳文宗
上列當事人間遺產稅事件，上訴人對於中華民國96年12月31日臺
北高等行政法院96年度訴字第2877號判決，提起上訴，本院裁定
如下：
    主  文
上訴駁回。
上訴審訴訟費用由上訴人負擔。
    理  由
一、按對於高等行政法院判決之上訴，非以其違背法令為理由，
    不得為之，行政訴訟法第242條定有明文。同法第243條第1
    項規定，判決不適用法規或適用不當者，為違背法令；而判
    決有第243條第2項所列各款情形之一者，其判決當然違背法
    令。又提起上訴，應以上訴狀表明上訴理由並應添具關於上
    訴理由之必要證據，復為同法第244條第1項第4款及第2項所
    明定。準此，當事人提起上訴，如以原審判決有行政訴訟法
    第243條第1項不適用法規或適用不當為理由時，其上訴狀應
    有具體之指摘，並揭示該法規之條項或其內容；如以原審判
    決有第243條第2項所列各款情形之當然違背法令為理由時，
    其上訴狀應揭示合於該款之事實。如上訴狀未依此項方法表
    明，即難認為已對原審判決之違背法令有具體之指摘，其上
    訴自難認為合法。
二、本件上訴人對於臺北高等行政法院判決上訴，雖以原判決違
    背法令為由，惟核其上訴理由狀所載內容，無非重述其在原
    審行政訴訟起訴狀之主張，並就原審已詳予論述或駁斥其主
    張之理由，任意指摘為不當，而未具體表明原判決所適用之
    法規有何不合於法律規定，或有如何違背法律、司法院解釋
    或本院判例，及有如何合於行政訴訟法第243條第2項所列各
    款之情形，難認為已對原判決之違背法令有具體之指摘。依
    首揭規定及說明，其上訴自不合法，應予駁回。又查，上訴
    人於原審行準備程序及言詞辯論時，已將訴之聲明變更為「
    訴願決定、原處分撤銷」，此有民國96年12月18日準備程序
    筆錄及同月20日之言詞辯論筆錄可稽，上訴論旨主張原判決
    漏列其行政訴訟之起訴聲明第2點「被告應就被繼承人徐勝
    開、徐勝泉、徐勝利、徐勝郎等人所申報各繼承繼母徐林阿
    粉座落新竹縣新豐鄉○○段第314、315、317、318、319、
    450、454、458、459、460號等10筆土地每筆各應繼分630分
    之1准予申報，並各核發上列10筆土地逾遺產稅核課期間案
    件同意移轉證明書」及第3點「訴訟費用由被告負擔」云云
    ，自無可採。另依原審言詞辯論筆錄所載，原審法院之組織
    並無不合法之情形，上訴人主張本件言詞辯論庭由未曾蒞準
    備程序庭之胡方新法官主持，並宣示言詞辯論終結，審判程
    序顯不合法云云，亦無可採，併予敘明。
三、依行政訴訟法第249條第1項前段、第104條、民事訴訟法第
    95條、第78條、第85條第1項前段，裁定如主文。
中    華    民    國    97    年    4     月    22    日
                    最高行政法院第四庭
                        審判長法官  鍾  耀  光
                              法官  楊  惠  欽
                              法官  姜  仁  脩
                              法官  王  德  麟
                              法官  黃  清  光
以  上  正  本  證  明  與  原  本  無  異
中    華    民    國    97    年    4     月    22    日
                              書記官  王  史  民


司法院資訊處製作；財團法人民間司法改革基金會備份。
